# 建安企业，土地使用权摊销可以计入研发费用吗?

提问人：HLK 时间：2021-09-13 18:47:51
请问： 建安企业，土地使用权摊销（一块沙地、一幢房子的土地使用权）可以计入研发费用吗? 谢谢

回答人：chenyiwei
具体背景？和研发项目是什么关系？

提问人：HLK 时间：2021-09-18 08:05:05
陈老师，如果是研发办公楼与试验场地，是否可以计入研发费用？有人讲，土地使用权不区分用途，全部计入管理费用（即使生产厂房对应土地使用权摊销，也不能计入制造费用核算）。特地请教了，谢谢！

回答人：chenyiwei
没有对应于特定研发项目的，也不建议计入研发费用。当然“土地使用权不区分用途，全部计入管理费用”这个表述也是不对的。